---
title: "Antagningsdata"
author: "Jonas Björnerstedt"
date: '`r Sys.Date()`'
output: html_notebook
---


```{r setup, include=FALSE}
knitr::opts_chunk$set(echo = TRUE)
```

```{r, message=FALSE}
library(tidyverse)
library(stringr)
library(knitr)
load("~/Library/Mobile Documents/com~apple~CloudDocs/Work/data/admin/ladok2.Rdata")
antagning = readRDS( "~/Library/Mobile Documents/com~apple~CloudDocs/Work/data/admin/antagning-ne.rds")  %>% 
    filter(antagningsår < 2017 |  antagningsår == 2017 & antagningstermin ==1, antagningsår > 2013) 
# Pga att det kan dröja mellan antagning och studier , skippa 2013
ladok = kursresult %>% filter(ar > 2013) %>% rename(kurs = kursid) %>% mutate( program = !is.na(progr))
# ladok = kursresult %>% filter(ar > 2012, kursnamn != "Masters", is.na(progr)) %>% rename(kurs = kursid)
antagningTot = readRDS( "~/Library/Mobile Documents/com~apple~CloudDocs/Work/data/admin/antagning.rds") 

antagningProgram = antagningTot %>% filter(str_sub(kurs_programkod, 1,1) == "P")
platser = readRDS( "~/Library/Mobile Documents/com~apple~CloudDocs/Work/data/admin/platser.rds") %>% arrange(termin, titel, år)

```

```{r}
antagningsdata = 
    readRDS( "~/Library/Mobile Documents/com~apple~CloudDocs/Work/data/admin/antagning.rds") %>% 
    arrange(pnr, anmälningsdatum) %>% 
    filter(antagen | reserv) %>%
    group_by(pnr) %>% 
    mutate(rn = row_number() ) %>% 
    filter(rn== 1)
```

```{r}
ladok %>% filter(kursnamn != "Masters") %>% anti_join(antagningTot %>% 
    filter(antagen | reserv), by = "pnr") %>% group_by(kursnamn) %>% tally()
```

```{r}
ladoktot = ladok %>% filter(kursnamn != "Masters") %>% left_join(antagningsdata, by = "pnr")
ladoktot %>% filter(is.na(efternamn)) %>% group_by(ar) %>% tally
```

```{r}
antagning %>% filter(antagen) %>% distinct(kurs_programkod)
```

```{r}
    ladok %>% left_join(antagningTot %>% select(pnr, kurs_programkod), by = c("pnr")) %>% anti_join(antagning %>% filter(antagen), by = c("pnr")) %>% distinct(kurs_programkod)

```


```{r}
antagning %>% filter(resultat == "Antagen") %>% group_by(pnr, kurs_programkod) %>% mutate(ans = n(), f = row_number()) %>% filter(ans > 1) %>% arrange(pnr, anmälningsdatum) 

```

## Koppling till Ladok

Hitta A kursare som finns i Ladok i NyA

```{r}
ladoknm = ladok %>% filter(kursnamn != "Masters") 
bind_rows(
    ladoknm %>% anti_join(antagning, by = c("pnr")) %>% tally %>% mutate(dataset = "Ej i Nya"),
    ladoknm %>% anti_join(bind_rows(antagning, antagningProgram), by = c("pnr")) %>% tally %>% mutate(dataset = "Ej i Nya Inkl program"),
    ladoknm %>% anti_join(antagningTot, by = c("pnr")) %>% tally %>% mutate(dataset = "Ej i Nya alls"),
    ladoknm %>% anti_join(antagning %>% filter(antagen), by = c("pnr")) %>% tally %>% mutate(dataset = "Ej Antagen i Nya"),
    ladoknm %>% anti_join(antagning %>% filter(antagen | reserv), by = c("pnr")) %>% tally %>% mutate(dataset = "Ej Antagen eller reserv i Nya"),
    ladoknm %>% filter(kurs == "1001NE") %>% anti_join(antagning %>% filter(antagen | reserv), by = c("pnr")) %>% tally %>% mutate(dataset = "Ej i Nya")
) %>% select(dataset,n) 
```

Vilka finns inte alls? År 2013 var det en del.

```{r}
ladoknm %>% anti_join(antagningTot, by = c("pnr"))
```


```{r}
noladok = antagning %>% filter(antagen, antagningsår > 2013, kurs == "1001NE") %>% 
        anti_join(ladok, by = c("pnr")) 
noladok %>% group_by(antagningsår, antagningstermin) %>% tally 

```

# gammalt

Hur många finns i både Ladok och NyA, samma personnummer och kurs?

```{r}
bind_rows(
    antagning %>% filter(antagen) %>% semi_join(ladok, by = c("pnr")) %>% tally %>% mutate(dataset = "Nya & Ladok"),
    antagning %>% filter(antagen) %>% anti_join(ladok, by = c("pnr")) %>% tally %>% mutate(dataset = "Ej i Ladok"),
    ladok %>% semi_join(antagning, by = c("pnr")) %>% tally %>% mutate(dataset = "Ladok & Nya"),
    ladok %>% anti_join(antagning, by = c("pnr")) %>% tally %>% mutate(dataset = "Ej i Nya")
) %>% select(dataset,n) 
```

Hur många finns i både Ladok och NyA, samma personnummer ?

```{r}
bind_rows(
    antagning %>% semi_join(ladok, by = c("pnr")) %>% tally %>% mutate(dataset = "Nya & Ladok"),
    antagning %>% anti_join(ladok, by = c("pnr")) %>% tally %>% mutate(dataset = "Ej i Ladok"),
    ladok %>% semi_join(antagning, by = c("pnr")) %>% tally %>% mutate(dataset = "Ladok & Nya"),
    ladok %>% anti_join(antagning, by = c("pnr")) %>% tally %>% mutate(dataset = "Ej i Nya"), 
    ladok %>% anti_join(bind_rows(antagning %>% filter(antagen, antagningsår < 2017 |  antagningsår == 2017 & antagningstermin ==1), antagningProgram), by = c("pnr")) %>% tally %>% mutate(dataset = "Ej i Nya eller program")
) %>% select(dataset,n) 
```

Med pnr och kurs:

```{r}
bind_rows(
    antagning %>% semi_join(ladok, by = c("pnr", "kurs")) %>% tally %>% mutate(dataset = "Nya & Ladok"),
    antagning %>% anti_join(ladok, by = c("pnr", "kurs")) %>% tally %>% mutate(dataset = "Ej i Ladok"),
    ladok %>% semi_join(antagning, by = c("pnr", "kurs")) %>% tally %>% mutate(dataset = "Ladok & Nya"),
    ladok %>% anti_join(antagning, by = c("pnr", "kurs")) %>% tally %>% mutate(dataset = "Ej i Nya"), 
    ladok %>% anti_join(bind_rows(antagning, antagningProgram), by = c("pnr")) %>% tally %>% mutate(dataset = "Ej i Nya eller program")
) %>% select(dataset,n)
```

Vilka är antagning men finns ej i Ladok?

```{r}
nya_ladok = antagning %>% filter(kurs == "1001NE") %>% semi_join(ladok, by = c("pnr")) %>% mutate(antagningstermin = c("vt","ht")[antagningstermin])
bara_nya = antagning %>% filter(kurs == "1001NE") %>% anti_join(ladok, by = c("pnr")) %>% mutate(antagningstermin = c("vt","ht")[antagningstermin])
bara_nya %>% group_by(antagningsår, antagningstermin) %>% tally %>% spread(antagningstermin, n) %>% select(antagningsår, vt, ht) 

```

Det finns ganska många personnummer i Ladok som inte finns i antagningsdata i Nya

```{r}
bara_ladok = ladok %>% anti_join(bind_rows(antagning, antagningProgram), by = c("pnr")) %>% 
    rename(antagningsår = ar, antagningstermin = terminid) %>% 
    mutate(antagningstermin = c("vt","ht")[antagningstermin])
bara_ladok %>% group_by(antagningsår, antagningstermin) %>% tally %>% 
    spread(antagningstermin, n) %>% select(antagningsår, vt, ht) %>% kable
```

Dubbletter finns i antagning:

```{r}
antagning %>% group_by(pnr, kurs) %>% tally %>% rename(x = n)  %>% group_by(x) %>% tally
multiant = antagning %>% group_by(pnr, kurs) %>% mutate(ct = n(), la = last(ct)) %>% filter(ct > 2) %>% arrange(pnr, antagningsår)
```

I ladok är inga dubbletter: 

```{r}
ladok %>% group_by(pnr, kurs) %>% tally %>% rename(x = n)  %>% group_by(x) %>% tally
```
