---
title: "Antagningsdata"
author: "Jonas Björnerstedt"
date: '`r Sys.Date()`'
output: pdf_document
---


```{r setup, include=FALSE}
knitr::opts_chunk$set(echo = FALSE)
```

```{r, message=FALSE}
library(tidyverse)
library(stringr)
library(knitr)
load("~/Library/Mobile Documents/com~apple~CloudDocs/Work/data/admin/ladok2.Rdata")
antagning = readRDS( "~/Library/Mobile Documents/com~apple~CloudDocs/Work/data/admin/antagning-ne.rds") 
antagna = antagning %>% filter(resultat == "Antagen", antagningsår < 2017 |  antagningsår == 2017 & antagningstermin ==1)
antagning18 = antagning %>% filter(antagningsår == 2018)
ladok = kursresult %>% filter(ar > 2012,  is.na(progr)) %>% rename(kurs = kursid)
# ladok = kursresult %>% filter(ar > 2012, kursnamn != "Masters", is.na(progr)) %>% rename(kurs = kursid)
antagningProgram = readRDS( "~/Library/Mobile Documents/com~apple~CloudDocs/Work/data/admin/antagning.rds")  %>% 
    filter(str_sub(kurs_programkod, 1,1) == "P")
platser = readRDS( "~/Library/Mobile Documents/com~apple~CloudDocs/Work/data/admin/platser.rds") %>% arrange(termin, titel, år)

```

# Antagning och platsantal 

I tabellerna nedan är antagningsuppgifter för vårterminer de två senaste åren.

## Nationalekonomi A 

```{r}

pt = platser # %>% rename(prio1 = sökande_prio1, sök_tot = sökande_totalt, platser = platser_totalt )
pt %>% filter(termin == "vt", titel == "Nationalekonomi A") %>% select(-termin, -titel, -poäng) %>% kable
```

## Nationalekonomi B

```{r}
pt %>% filter(termin == "vt", titel == "Economics B") %>% select(-termin, -titel, -poäng)  %>% kable
```

## Nationalekonomi C

```{r}
pt %>% filter(termin == "vt", titel == "Economics C") %>% select(-termin, -titel, -poäng)  %>% kable
```

# Sökande 2018, Nationalekonomi A

Lite deskriptiv analys av sökande 2018. 

```{r}
antagning18 %>% group_by(resultat) %>% tally %>% kable
```

Behöriga sökare per kategori i grundläggande behörighet
```{r}
akurs = antagning18 %>% filter(benämning == "Nationalekonomi A", resultat != "Obehörig") 
akurs %>% group_by(behörighet) %>% tally %>% kable

```

Prio i sökning
```{r}
akurs %>% ggplot(aes(prio)) + geom_histogram(aes(y=cumsum(..count..)), binwidth = 1) + labs(title = "Antal sökande med prio högre än nivå", y = "Antal")
```

Prio i sökning
```{r}
akurs %>% ggplot(aes( prio, BI)) + geom_point() + labs(title = "BI Betyg och Prio")
```

Prio i sökning verkar inte korrelerat med högskolepoäng.

```{r}
akurs %>% filter(prio <11) %>% ggplot(aes(prio, HP)) + geom_point() + geom_smooth(method = "lm") + labs(title = "HP Betyg och Prio")
```

Betyg för behöriga sökande 

```{r}
akurs %>% select( BI, HP, HPGR, BIEX, BII, SA) %>% gather(key = betyg, value = merit, na.rm = TRUE) %>% group_by(betyg) %>% summarise(antal = n(), medelvärde = round(mean(merit),2), min = min(merit) ) %>% kable

```

Fördeling BI betyg:

```{r}
akurs %>% ggplot(aes(BI)) + geom_histogram(aes(y=cumsum(..count..)), binwidth = 0.5) + labs(title = "Antal studenter med BI betyg lägre än nivå", y = "Antal")

```

Fördeling HP betyg:

```{r}
akurs %>% ggplot(aes(HP)) + geom_histogram(aes(y=cumsum(..count..)), binwidth = .05) + labs(title = "Antal studenter med HP lägre än nivå", y = "Antal")

```


