---
title: "Ladok Resultat"
author: "Jonas Björnerstedt"
date: "`r Sys.Date()`"
output:
    pdf_document:
        default
    ioslides_presentation:
        css: slides.css
    slidy_presentation: default
    beamer_presentation:
        theme: default
---

```{r setup, include=FALSE}
knitr::opts_chunk$set(echo = FALSE)

library(tidyverse)
library(lubridate)
library(knitr)
library(stringr)
library(forcats)
library(readxl)

load(file = "ladok2.Rdata")
```
## Antagning

```{r}
antagningsdata = 
    readRDS( "~/Library/Mobile Documents/com~apple~CloudDocs/Work/data/admin/antagning.rds") %>% 
    arrange(pnr, anmälningsdatum) %>% 
    filter(antagen | reserv) %>%
    group_by(pnr) %>% 
    # mutate(rn = row_number() ) %>% 
    filter(row_number()== 1) %>% 
    mutate(
        ämne = str_sub(kurs_programkod, 5, 6),
        antagningsdatum = make_date(antagningsår,1 + (antagningstermin - 1)* 6, 1)
    ) 


ladokdata = kursresult %>% 
    filter(ar > 2013) %>% 
    mutate( program = !is.na(progr),
        nollpresterare = betyg == "U" & utot == 0 # De som inte tenterar alls
        ) %>%  
    filter(kursnamn != "Masters") %>% 
    left_join(antagningsdata %>% 
    filter(antagen | reserv), by = "pnr") 
```

Antagningsbetyg enstaka kurs på gymnasiebetyg

```{r}
antagningsdata %>% ungroup() %>% 
    filter(!str_detect(kurs_programkod, "^P"), antagningsgrupp == "BI", antagen) %>% 
    group_by(antagningsdatum, ämne) %>% 
    summarise(betyg = min(antagningsbetyg)) %>% 
    ggplot(aes(antagningsdatum, betyg, color = ämne)) + geom_line() + labs(title = "Antagningsbetyg enstaka kurs per ämne", x="", y = "Betyg (BI)")
```

Antagningsbetyg enstaka kurs på högskoleprovet

```{r}
antagningsdata %>% ungroup() %>% 
    filter(!str_detect(kurs_programkod, "^P"), antagningsgrupp == "HP", antagen) %>% 
    group_by(antagningsdatum, ämne) %>% 
    summarise(betyg = min(antagningsbetyg)) %>% 
    ggplot(aes(antagningsdatum, betyg, color = ämne)) + geom_line() + labs(title = "Antagningsbetyg enstaka kurs per ämne", x="", y = "Betyg (HP)")
```

Antagningsbetyg med också program inkluderade i NEK. Notera att 

```{r}
KurserProgram =
    read_excel("~/Library/Mobile Documents/com~apple~CloudDocs/Work/data/admin/KurserProgram.xlsx") %>% 
    filter(Nek_kurs == 1) %>% 
    distinct(Kod)

antagningsdata %>% ungroup() %>% 
    filter(kurs_programkod %in% KurserProgram$Kod, antagningsgrupp == "BI", antagen) %>% 
    mutate(program = str_detect(kurs_programkod, "^P")) %>% 
    group_by(antagningsdatum, program) %>% 
    summarise(betyg = mean(antagningsbetyg)) %>% 
    ggplot(aes(antagningsdatum, betyg, color = program)) + geom_line() + labs(title = "Genomsnittligt Antagningsbetyg NE", x="", y = "Betyg (BI)")

```

Antalet sent sökande

```{r}
antagningsdata %>% ungroup() %>% 
    filter(!str_detect(kurs_programkod, "^P"), antagningsgrupp == "SA") %>% 
    group_by(antagningsdatum, ämne) %>% 
    summarise(antal = n()) %>% 
    ggplot(aes(antagningsdatum, antal, color = ämne )) + geom_line() + labs(title = "Antal sena ansökningar  per ämne", x="", y = "Antal")
```

Andelen nollpresterare per antagningskategori

```{r}
ladokdata %>% 
    filter(kursnamn == "Economics A", akademiskt_ar <= 2016) %>% 
    group_by(antagningsgrupp, nollpresterare) %>% 
    tally() %>% 
    mutate(
        nollpresterare = if_else(nollpresterare, "Noll", "Resultat")
        ) %>% 
    spread(nollpresterare, n, fill = 0) %>% 
    mutate(
        Totalt = Noll + Resultat,
        Andel_Nollprest = round(Noll/Totalt * 100, 0)
    ) %>% 
    select(-Resultat) %>% 
    kable()
    
```

```{r}
ladokdata %>% 
    filter( ar <= 2016, year(antagningsdatum)<2017) %>% 
    mutate( färdig = betyg == "G" | betyg == "VG" ) %>% 
    group_by(antagningsdatum, kursnamn, färdig) %>% 
    tally() %>% 
    mutate(
        färdig = if_else(färdig, "Färdig", "Ofärdig")
        ) %>% 
    spread(färdig, n, fill = 0) %>% 
    mutate(
        Totalt = Färdig + Ofärdig,
        Andel_Färdig = round(Färdig/Totalt * 100, 0)
    ) %>% 
    select(-Ofärdig) %>% 
    ggplot(aes(antagningsdatum, Andel_Färdig, color = kursnamn)) + geom_line()   
```


Reserver verkar inte göra mycket sämre än Antagna

```{r}
ladokdata %>% 
    filter(kursnamn == "Economics A", akademiskt_ar <= 2016) %>% 
    group_by(reserv, nollpresterare) %>% 
    tally() %>% 
    mutate(
        nollpresterare = if_else(nollpresterare, "Noll", "Resultat")
        ) %>% 
    spread(nollpresterare, n, fill = 0) %>% 
    ungroup %>% 
    mutate(
         reserv = if_else(reserv, "Reserv", "Antagen"),
       Totalt = Noll + Resultat,
        Andel_Nollprest = round(Noll/Totalt * 100, 0)
   ) %>% 
    select(-Resultat) %>% 
    kable()
    
```
## Registrerade studenter

Antalet studenter per akademiskt år är relativt konstant över tiden, med en ökning på ungefär 20 studenter.

```{r}
kursresult %>% 
    filter(akademiskt_ar < 2017, akademiskt_ar > 2008) %>% 
    group_by(akademiskt_ar) %>% 
    summarise(antal = n()) %>% 
    ggplot(aes(akademiskt_ar, antal)) + geom_line()  + geom_smooth(se = FALSE, method = "lm") + labs(title = "Registerade studenter")

tidsintervall = c(2014, 2015)
```

## Studenter per kurs

Andelen som läser på A nivå minskar sakta över tiden.

```{r}
kursresult %>% 
    filter(akademiskt_ar < 2017) %>% 
    group_by(kursnamn, akademiskt_ar) %>% 
    summarise(antal = n()) %>% 
    ggplot(aes(akademiskt_ar, antal, color = kursnamn)) + geom_line() + labs(title = "Registerade studenter per kurs")

```

## Programstudenter

Andelen programstudenter har minskat. Fler läser enstaka kurs.

```{r}
godk_program = kursresult %>% 
    mutate(programstudent = !is.na(progr)) %>% 
    group_by(kursnamn, akademiskt_ar, betyg, programstudent) %>% 
    summarise(antal = n()) %>% 
    group_by(kursnamn, akademiskt_ar, programstudent) %>% 
    mutate(
        totantal = sum(antal),
        andel = (1 - antal / sum(antal)) * 100
        ) %>% 
    filter(betyg == "U", akademiskt_ar < 2017)

godk_program %>% 
    filter(kursnamn == "Economics A") %>% 
    ggplot(aes(akademiskt_ar, totantal, color = programstudent)) + geom_line() + labs(title = "Antal studenter A kurs")

```

## Olika program

## Programstudenter

Andelen programstudenter har minskat. Fler läser enstaka kurs.

```{r}
kursresult %>% 
    mutate(progr = coalesce(progr, "Enstaka kurs")) %>% 
    group_by(kursnamn, akademiskt_ar, betyg, progr) %>% 
    summarise(antal = n()) %>% 
    group_by(kursnamn, akademiskt_ar, progr) %>% 
    mutate(
        totantal = sum(antal),
        andel = (1 - antal / sum(antal)) * 100
        ) %>% 
    filter(betyg == "U", akademiskt_ar < 2017) %>% 
    filter(kursnamn == "Economics A") %>% 
    ggplot(aes(akademiskt_ar, totantal, color = progr)) + geom_line() + labs(title = "Antal studenter A kurs")

```

## Studietid

Det tar lång tid att läsa.

Notera att det finns `r kursresult %>% filter(betyg != "U", kursnamn == "Economics A", duration < 0) %>% tally` studenter med slutdatum (idatum i godkkurs) före startdatum (idatum i ffgkurs)

```{r}
kursresult %>% 
    filter(betyg != "U", kursnamn == "Economics A", duration > 0, akademiskt_ar <= tidsintervall[2]) %>% 
    # group_by(kursnamn ) %>% 
    mutate(duration = duration / 365) %>% 
    ggplot(aes(duration)) + 
        geom_histogram(binwidth = 0.5, center = 0.25) + 
        labs(title = "Studietid A kurs", x = "År", y = "Antal" ) + 
        scale_x_continuous(breaks = 1:10)
```

## Nollpresterare

```{r}
kursresult %>% 
    mutate( nollpresterare = betyg == "U" & utot == 0 ) %>%  # De som inte tenterar alls
    group_by(kursnamn, termindatum, nollpresterare) %>% 
    summarise(antal = n()) %>% 
    group_by(kursnamn, termindatum) %>% 
    mutate(
        andel = antal / sum(antal) * 100
    ) %>% 
    filter( year(termindatum) < 2017, kursnamn  != "Masters", nollpresterare) %>% 
    ggplot(aes(termindatum, andel, color = kursnamn )) + 
    geom_line() + 
    labs(title = "Andel nollpresterare", x ="")


```


## Economics A - Kursresultat

```{r}
andelar %>% 
    filter(kursnamn == "Economics A") %>% 
    ggplot(aes(termindatum, antal, color = betyg )) + 
    geom_line() + 
    labs(title = "Antal godkänd A kurs", x ="Starttermin")

```

## Economics A - Andelar

```{r}
andelar %>% 
    filter(kursnamn == "Economics A") %>% 
    ggplot(aes(termindatum, andel, fill = betyg )) + 
    geom_area(alpha = 0.6) + labs(title = "Andel godkänd A kurs", x ="Starttermin")

```

## Programstudenter

Även för programstudenter minskar andelen godkända de senaste åren.

```{r}
andelar_program %>% 
    filter(kursnamn == "Economics A", program) %>% 
    ungroup() %>% 
    select(-antal, -program) %>% 
    spread(key = betyg, value = andel, fill = 0) %>% 
    gather(betyg, andel,-kursnamn, -akademiskt_ar) %>% 
    mutate(
        betyg = factor(betyg, levels = c("U","VG","G"))
    ) %>% 
    ggplot(aes(akademiskt_ar, andel, fill = betyg )) + 
    geom_area(alpha = 0.6) + labs(title = "Andel godkänd A kurs, program", x = "Akademiskt år")

```

## Enstaka kurs studenter

För studenter som läser enstaka kurs minskar andelen godkända över hela perioden.

```{r}
andelar_program %>% 
    filter(kursnamn == "Economics A", !program) %>% 
    ungroup() %>% 
    select(-antal, -program) %>% 
    spread(key = betyg, value = andel, fill = 0) %>% 
    gather(betyg, andel,-kursnamn, -akademiskt_ar) %>% 
    mutate(
        betyg = factor(betyg, levels = c("U","VG","G"))
    ) %>% 
    ggplot(aes(akademiskt_ar, andel, fill = betyg )) + 
    geom_area(alpha = 0.6) + labs(title = "Andel godkänd A kurs, enstaka kurs", x = "Akademiskt år")

```

## Kön

- Män klarar studier sämre

```{r}
kursresult %>% 
    filter(kursnamn == "Economics A", is.na(progr)) %>% 
    group_by(kursnamn, akademiskt_ar, betyg, kvinna) %>% 
    summarise(antal = n()) %>% 
    group_by(kursnamn, akademiskt_ar, kvinna) %>% 
    mutate(
        totantal = sum(antal),
        andel = (1 - antal / sum(antal)) * 100
        ) %>% 
    filter(betyg == "U", akademiskt_ar < 2016) %>% 
    ggplot(aes(akademiskt_ar, andel, color = kvinna)) + geom_line() + labs(title = "Andel studenter som klarar A kurs")

```

## Economics B - Kursresultat

```{r}
andelar %>% 
    filter(kursnamn == "Economics B") %>% 
    ggplot(aes(termindatum, antal, color = betyg )) + 
    geom_line() + labs(title = "Antal godkänd B kurs")

```

## Economics B - Andelar

```{r}
andelar %>% 
    filter(kursnamn == "Economics B") %>% 
    select(-antal) %>% 
    spread(key = betyg, value = andel, fill = 0) %>% 
    gather(betyg, andel,-kursnamn, -termindatum) %>% 
    mutate(
        betyg = factor(betyg, levels = c("U","VG","G"))
    ) %>% 
    ggplot(aes(termindatum, andel, fill = betyg )) + 
    geom_area(alpha = 0.6) + labs(title = "Andel godkänd B kurs")

```

## Economics C - Kursresultat

```{r}
andelar %>% 
    filter(kursnamn == "Economics C") %>% 
    ggplot(aes(termindatum, antal, color = betyg )) + 
    geom_line() + labs(title = "Antal godkänd C kurs")

```

## Economics C - Andelar

```{r}
andelar %>% 
    select(-antal) %>% 
    filter(kursnamn == "Economics C") %>% 
    spread(key = betyg, value = andel, fill = 0) %>% 
    gather(betyg, andel,-kursnamn, -termindatum) %>% 
    mutate(
        betyg = factor(betyg, levels = c("U","VG","G"))
    ) %>% 
    ggplot(aes(termindatum, andel, fill = betyg )) + 
    geom_area(alpha = 0.6) + labs(title = "Andel godkänd C kurs")

```

## Uppsats

```{r}
uppsats_tid = godkprov %>% 
    filter(delkurs == "Essay") %>% 
    mutate(
        veckor = duration / 7,
        mer_ar = duration > 365
        ) 

andel_mer = uppsats_tid %>% group_by(mer_ar) %>% summarise(antal = n()) %>% mutate(andel = antal/sum(antal))

uppsats_tid %>% 
    ggplot(aes(veckor)) + geom_histogram(binwidth = 10, center = 5) + labs(title = "Antal veckor för uppsats")
```

För `r round(andel_mer$andel[andel_mer$mer_ar]*100,1)` procent av studenterna tog det mer än ett år att bli färdig.

## Vad saknas för de studenter som inte är klara med A kursen?

```{r}
icke_godkända = kursresult %>% 
    filter(kursnamn == "Economics A", betyg == "U", akademiskt_ar %in% tidsintervall) %>% 
    mutate(
        program = !is.na(progr)
    ) %>% 
    select(pnr, kursid, program)
```

Totalt var `r icke_godkända %>% tally()` inte godkända på A kursen. Per delkurs var det:

```{r}
godkprov %>% 
    mutate(
        program = !is.na(progr)
    ) %>% 
    semi_join(icke_godkända, by = c("kursid", "pnr")) %>% 
    group_by(delkurs) %>% 
    tally() %>% 
    kable()
```

## Hur många delkurser har de läst?

```{r}
utan_betyg = icke_godkända %>% 
    anti_join(godkprov, by = c("pnr", "kursid")) %>% 
    group_by(program) %>% 
    tally() %>% 
    mutate(delkursantal = 0)
    
personsaldo = godkprov %>% 
    mutate(
        program = !is.na(progr)
    ) %>% 
    semi_join(icke_godkända, by = c("kursid", "pnr")) %>% 
    group_by(pnr, program) %>% 
    summarise(delkursantal = n()) 

med_betyg = personsaldo %>% 
    group_by(delkursantal, program) %>% 
    tally() 

delkurstabell = bind_rows(utan_betyg, med_betyg) %>% 
    mutate(program = if_else(program, "Program", "Enstaka kurs")) %>% 
    spread(program, n) %>% 
    mutate(
        Totalt = `Enstaka kurs` + `Program`,
        andel = round(Totalt / sum(Totalt) * 100, 1)
    ) 

andel_nästan = delkurstabell$andel[delkurstabell$delkursantal == 3]
antal_inga = delkurstabell$`Enstaka kurs`[delkurstabell$delkursantal == 0]
delkurstabell%>% 
    kable()

```

Av de som inte är färdiga med A kursen, har ca `r andel_nästan` 
percent bara en återstående kurs. Man kan notera att `r antal_inga ` studenter, majoriteten av de som inte lyckas med enstaka kurs, inte tenterar ett enda poäng.

## Vilken kurs saknas för de som har en kurs kvar?

```{r}
godkprov %>% 
    filter(kursnamn == "Economics A", akademiskt_ar == 2015 | akademiskt_ar == 2016) %>% 
    semi_join(personsaldo %>% filter(delkursantal == 3), by = "pnr") %>% 
    select(pnr, delkurs) %>% 
    mutate(val = 1) %>% 
    spread(delkurs,  val) %>% 
    gather(delkurs, resultat, -pnr) %>% 
    filter(is.na(resultat)) %>% 
    group_by(delkurs) %>% 
    tally() %>% 
    kable()
```

## Demografiska variabler

```{r}
kursresult %>% filter(kursnamn == "Economics A") %>% ggplot(aes(alder, fill = kvinna)) + geom_histogram(bins = 20)
```

## Vilka B/C kurser läser studenter? {.tiny}

Totalt `r godkprov %>% filter(kursnamn != "Economics A") %>% tally() %>% as.numeric()` godkända studenter. Antal godkända per kurs under akademiska åren 2015 och 2016.

```{r}
godkprov %>% 
    filter(kursnamn == "Economics B" | kursnamn == "Economics C", akademiskt_ar %in% tidsintervall ) %>% 
    mutate(delkurs = str_replace(delkurs, " 1", "")) %>% 
    group_by(delkurs, kursnamn) %>% 
    summarise(antal = n()) %>% 
    spread(kursnamn, antal, fill = 0) %>% 
    mutate(Totalt = `Economics B` + `Economics C` ) %>% 
    arrange(-Totalt) %>% 
    kable()
```

I följande tabell undersöker vi hur många studenter som läser olika delkurser, hur många som tenterar och andelen studenter som klarar kursen. Tabellen anger genomsnittliga antal och procentandelar över hela perioden sedan 2007. Med totala antalet studenter menas antalet som tenterat en kurs. Studenter som suttit med men inte skrivit tenta är inte medräknade. För uppsatsen blir detta missvisande, eftersom handledaren förhoppningsvis ofta förhindrar att studenter examinerar underkänt. 

```{r}
roundmean = function(x) round(mean(x, na.rm = TRUE),1)

godkprov %>% 
    filter(kursnamn == "Economics B" | kursnamn == "Economics C" ) %>% 
    mutate(
        delkurs = str_replace(delkurs, " 1", ""),
        delkurs = str_replace(delkurs, "Socio-Ec", "Socio-ec"),
        delkurs = str_replace(delkurs, "Intermediär Mikroekonomi", "Intermediate Microeconomics"),
        delkurs = str_replace(delkurs, "Optional .*:", ""),
        delkurs = str_trim(delkurs)
        ) %>% 
    group_by(delkurs, akademiskt_ar, betyg) %>% 
    summarise(antal = n()) %>% 
    group_by(delkurs, akademiskt_ar) %>% 
    mutate(
        andel = 100 - round(antal / sum(antal) * 100, 0),
        tot = sum(antal),
        godkända = tot - antal
    ) %>% 
    group_by(delkurs) %>% 
    filter(betyg == "U") %>% 
    select(-betyg, -antal) %>% 
    summarise_all(funs(roundmean)) %>% 
    select(delkurs, godkända, totalt=tot, andel) %>% 
    arrange(-andel) %>% 
    kable()
```

## Masters

```{r}
godkprov %>% 
    filter(kursnamn == "Masters" ) %>% 
    mutate(
        delkurs = str_replace(delkurs, "Advanced ", ""),
        delkurs = str_replace(delkurs, " 2", ""),
        delkurs = str_replace(delkurs, "Socio-Ec", "Socio-ec"),
        delkurs = str_replace(delkurs, "Intermediär Mikroekonomi", "Intermediate Microeconomics"),
        delkurs = str_replace(delkurs, "Optional .*:", ""),
        delkurs = str_trim(delkurs)
        ) %>% 
    group_by(delkurs, akademiskt_ar, betyg) %>% 
    summarise(antal = n()) %>% 
    group_by(delkurs, akademiskt_ar) %>% 
    mutate(
        andel = 100 - round(antal / sum(antal) * 100, 0),
        tot = sum(antal),
        godkända = tot - antal
    ) %>% 
    group_by(delkurs) %>% 
    filter(betyg == "U") %>% 
    select(-betyg, -antal) %>% 
    summarise_all(funs(roundmean)) %>% 
    select(delkurs, godkända, totalt=tot, andel) %>% 
    arrange(-andel) %>% 
    kable()
```
